臺灣臺中地方法院簡易判決
110年度簡字第268號
原      告  謝宇辰  

訴訟代理人  陳秀楨  
被      告  謝承諺  
訴訟代理人  鄭志政律師
上列當事人間損害賠償事件，原告提起刑事附帶民事訴訟，經本
院刑事庭裁定移送前來（109年度中交簡附民字第16號），本院
於民國110年10月13日言詞辯論終結，判決如下：
    主  文
被告應給付原告新臺幣1,358,758元及自民國109年2月19日起至
清償日止，按週年利率百分之5計算之利息。
原告其餘之訴駁回。
訴訟費用由被告負擔百分之33，餘由原告負擔。
本判決第一項得假執行；但被告如以新臺幣1,358,758元為原告
預供擔保，得免為假執行。
原告其餘假執行之聲請駁回。
    事實及理由
壹、程序方面
一、按本於道路交通事故有所請求而涉訟者、適用刑事簡易訴訟
    程序案件之附帶民事訴訟，經裁定移送民事庭者，應適用簡
    易程序，民事訴訟法第427條第2項第11款、第12款定有明文
    （本修正條文於民國110年1月20日公布，並於110年1月22日
    生效）；又修正之民事訴訟法簡易訴訟程序，依本施行法第
    12條第10項公告施行後，於修正前已繫屬之事件，未經終局
    裁判者，適用修正後之規定，民事訴訟法施行法第4條之1第
    1款亦有明文。查本件係原告基於道路交通事故有所請求而
    涉訟，且屬適用刑事簡易程序案件之附帶民事訴訟，依上述
    說明，係屬修正後之民事訴訟法第427條第2項第11款、第12
    款規定之範疇，應適用簡易訴訟程序而為裁判（原案號：本
    院109年度訴字第1486號），合先敘明。
二、又按訴狀送達後，原告不得將原訴變更或追加他訴。但擴張
    或減縮應受判決事項之聲明者，不在此限，民事訴訟法第25
    5條第1項第3款定有明文。本件原告起訴時原請求被告給付
    新臺幣（下同）4,064,859元及遲延利息（見附民卷第5頁）
    。嗣後迭經變更，最後於110年10月13日減縮為請求給付3,5
    58,628元及遲延利息（見本院卷二第49頁），核與前開規定
    相符，應予准許。
貳、實體方面
一、原告主張：
㈠    被告於民國108年8月1日凌晨，駕駛車牌號碼0000-00號自
    小客車（下稱系爭自小客車），沿臺中市大里區東明路由東
    往西方向行駛，於同日0時11分許，行經臺中市大里區永隆
    路與東明路交岔路口，本應注意汽機車行駛至閃紅燈號誌交
    岔路口，其為支線道應暫停讓幹線道車先行，而依當時情況
    ，並無不能注意之情事，竟疏於注意，適有原告騎乘車牌號
    碼000-0000號普通重型機車（下稱系爭機車）搭載訴外人陳
    伽臻，沿臺中市大里區永隆路由南往北方向直行，亦疏未注
    意汽車行駛至閃黃燈號誌交岔路口，應減速慢行，注意安全
    ，小心通過，而貿然通過該路口，兩車因而發生碰撞（下稱
    系爭事故），致原告受有右足第二趾創傷性截肢、第三至第
    五指開放性趾骨骨折等傷害（下稱系爭傷害），被告上開駕
    車致過失傷害行為，經臺灣臺中地方檢察署檢察官以108年
    度偵字第29258號聲請簡易判決處刑，本院刑事簡易庭以109
    年度中交簡字第197號刑事判決認定被告犯過失傷害罪，處
    拘役50日，如易科罰金，以1,000元折算1日在案（案經被告
    提起上訴，嗣經本院刑事庭於110年9月23日以109年度交簡
    上第115號判決上訴駁回）。
㈡、原告因系爭車禍受有下列損害：
  ⒈醫療費用：原告因系爭傷害受有損害，支出醫療費用108,376
    元，包括中山醫學大學附設醫院(下稱中山附醫）42,035元
    、吉原診所4,700元、彰化基督教醫院(下稱彰基)3,840元、
    彰化秀傳紀念醫院(下稱秀傳醫院)57,801元。
  ⒉看護費用：原告於手術後，依中山附醫之診斷證明書建議須
    休養2個月，且於秀傳醫院住院3日，此期間日常生活需他人
    照顧，故有看護費用之支出，每日照護費用以全日照護2,00
    0元計算，共計126,000元。
  ⒊工作損失：原告於車禍前為印刷公司之業務人員，一個月收
    入為27,127元，並因系爭傷害受有12個月之工作損失，共計
    325,524元。
  ⒋財物損失：原告因系爭交通事故致眼鏡遺失，重新配鏡支出6
    ,000元，受有財物之損失6,000元。
  ⒌增加生活需要之支出：原告因系爭傷害，為促進傷勢之復原
    致有必要之食補及療養花費共計25萬元；而因爭傷害不良於
    行，亦須使用輔具以恢復行動能力及復健，共計花費5,395
    元；再原告因頻繁往返於醫院須相當之交通費用，加上原告
    不良於行，無法搭乘大眾交通工具，而有支出必要，共計32
    ,795元。
  ⒍精神慰撫金：原告因系爭傷害導致無法返回工作崗位，自理
    亦有困難，而生強烈自卑感，並難以入眠，且長期復健，每
    次就診皆需花費大量精力時間，影響生活甚鉅，加之被告對
    於本件處理態度消極，且推卸責任及捏造事實，致原告承受
    嚴重精神痛苦，應得請求精神慰撫金100萬元。㈡
  ⒎勞動力減損：依臺中榮總鑑定書結果，原告因系爭傷害喪失
    勞動力23.07%，原告車禍當時23歲，尚有42年工作時間(臺
    灣工作年齡65歲-23=42)，其月薪27,127元，依霍夫曼係數
    法扣除中間利息，即為原告勞動損失金額，被告應一次給付
    1,704,538元。
  ⒏上開損害數額合計3,558,628元。爰依民法第184條、第191條
    之2、第193條、第195及196條規定，請求被告負損害賠償責
    任。
㈢、聲明：⒈被告應給付原告3,558,628元及自起訴狀繕本送達翌
    日起至清償日止，按年息5%計算之利息。⒉願供擔保請准宣
    告假執行。
二、被告則以：
㈠、醫療費用：原告提出之證書費、病歷影印費、其他費及光碟
    複製費，被告否認為必要費用；又原告支出之雙人房差額17
    ,500元，僅係考量其與家屬居住方便、舒適安寧，未必與必
    要醫療行為有關，故上開費用應予扣除。此外秀傳醫院診斷
    證明書上所載傷勢之真實性有疑，對秀傳醫院之醫藥費併予
    爭執。
㈡、看護費用：原告提出之中山附醫診斷證明書，僅記載被告術
    後需休養2個月，且其所受系爭傷害並無需全日專業照護而
    每日花費2,000元必要，應以半日計算，縱認有全日照護必
    要，若係家屬進行看護，應以每日1,500元計算。
㈢、工作損失：原告提出存摺影本模糊不清，難證明其薪資數額
    ，且其因系爭傷害無法工作，最多僅造成2個月之工作損失
    。
㈣、財物損失：原告請求眼鏡損失6,000元，所提出之單據標示不
    明，無法證明其受有損失，且不知購買理由，難認係用以填
    補損失，且應計算折舊。
㈤、增加生活需要之支出：原告主張在家療養金及食補250,000元
    ，單據所見非生活上所必須，亦非主治醫生認定對醫療行為
    有助益而生之花費；其請求交通費用32,795元，未提出任何
    單據證明，無法證明有此費用之支出，且大眾運輸系統便利
    ，搭乘計程車就醫應無必要性。
㈥、精神慰撫金：被告目前為大學生，沒有任何收入，還需仰賴
    父母親資助才能生活，顯無任何經濟能力，原告之請求過高
    ，應予酌減。
㈦、減少之勞動力損失：勞保局之給付所依之失能等級為14級；
    臺中榮總鑑定結果則為13級，此因秀傳醫院進行足趾融合手
    術而致結果改變，可能歸因於原告術後疏於自我照護；且臺
    中榮總鑑定結果，未顯示中山附醫診斷是否適當，也未提及
    足趾融合手術是否必須，並有諸多問題，被告對鑑定結果仍
    存質疑。
㈧、原告已從強制汽車責任保險獲理賠146,723元，依強制汽車責
    任保險法第32條規定，應自其請求被告賠償之金額内扣除。
㈨、聲明：⒈原告之訴駁回。⒉如受不利判決，被告願供擔保，請
    准予宣告免為假執行。
三、兩造不爭執事項（見本院卷二第50頁）
㈠、系爭事故之發生經本院109年中交簡字第197號刑事判決被告
    犯過失傷害罪處拘役50日，如易科罰金，以1,000元折算1日
    。
㈡、兩造對上開刑事案件所援引之證據，形式上真正不爭執。
㈢、被告對原告主張之醫藥費用，除了秀傳醫院醫藥費用全部、
    證書費、雙人病房差價、病歷影印費、其他費外，其餘不爭
    執。
㈣、被告已請領保險給付146,723元。
四、本院之判斷：
㈠、按道路交通標誌標線號誌設置規則第224條第3款規定：「各
    種閃光號誌之布設原則如下：…特種閃光號誌設於交岔路口
    者，其設置方式與行車管制號誌同。幹線道應設置閃光黃燈
    ，支線道應設置閃光紅燈。設於肇事路段中，宜於將近之處
    設置閃光黃燈。」；同規則第211條第1項規定：「特種閃光
    號誌各燈號顯示之意義如下：閃光黃燈表示『警告』，車輛
    應減速接近，注意安全，小心通過。閃光紅燈表示『停車再
    開』，車輛應減速接近，先停止於交岔路口前，讓幹線道車
    優先通行後認為安全時，方得續行。」。復按汽車行駛至交
    岔路口，其行進、轉彎，應遵守燈光號誌或交通指揮人員之
    指揮。又汽車行駛時，駕駛人應注意車前狀況，並隨時採取
    必要之安全措施。道路交通安全規則第102條第1項第1款及
    第94條第3項亦有明文。經查，系爭交岔路口於事故發生時
    ，被告行進方向為閃光紅燈號誌，原告行進方向為閃光黃燈
    號誌，事故之發生係因被告駕駛系爭自小客車，疏未注意在
    閃光紅燈號誌路口，應減速接近，先停止於系爭交岔路口前
    ，讓行駛於幹線道車之原告優先通行後認為安全時，方得續
    行，致與亦疏未注意在閃光黃燈號誌路口，應減速接近小心
    通過，注意車前狀況之原告所駕之系爭機車發生碰撞，則被
    告就本件事故之發生有過失甚明。且被告因系爭事故之發生
    ，業經本院109年度中交簡字第197號刑事判決犯過失傷害罪
    ，處拘役50日，如易科罰金，以1,000元折算1日在案，亦經
    本院依職權調取刑事卷證核閱無誤（被告雖提起上訴，惟經
    本院刑事庭於110年9月23日以109年度交簡上第115號判決上
    訴駁回，有判決書在卷可按）。
㈡、按因故意或過失，不法侵害他人之權利者，負損害賠償責任
    。汽車、機車或其他非依軌道行駛之動力車輛，在使用中加
    損害於他人者，駕駛人應賠償因此所生之損害。民法第184
    條第1項前段及第191條之2前段分別定有明文。次按不法侵
    害他人之身體或健康者，對於被害人因此喪失或減少勞動能
    力，或增加生活上之需要時，應負損害賠償責任；不法侵害
    他人之身體、健康者，被害人雖非財產上之損害，亦得請求
    賠償相當之金額。民法第193條第1項、第195條第1項前段亦
    有明文。又損害賠償之債，以有損害之發生及有責任原因之
    事實，並二者之間有相當因果關係為其成立要件（最高法院
    30年上字第18號裁判意旨參照）。本件被告因過失傷害行為
    不法侵害原告之身體及健康，揆諸前開規定，被告自應負損
    害賠償責任。則原告依侵權行為之規定，請求被告賠償，自
    屬有據。
㈢、茲就原告請求之各項金額是否有理由，分敘如下：
  ⒈醫藥費：原告主張其因系爭傷害支出醫藥費108,376元（包括
    中山附醫42,035元、吉原診所4,700元、彰基3,840元、秀傳
    醫院57,801元），被告則以前詞置辯，經查：
　①被告對於原告在秀傳醫院就診之必要性及支出之醫藥費用57,
    801元予以爭執：經本院函請臺中榮總就秀傳醫院診斷之「
    右踝前距腓韌帶損傷」、「右腳第4趾第5趾骨折脫臼」與系
    爭事故有無關聯為鑑定，此經臺中榮總函覆與系爭事故有關
    聯，且秀傳醫院醫囑所載「需調整型真空夾板助行及使用拉
    力帶及平衡盤復健」亦屬合理（見本院卷一第313、335頁）
    ，鑑定人既係本於醫學專業判斷，且為原告就診醫院以外之
    醫療機構，與就診醫院無任何關係，所為鑑定並無不可採之
    理。從而，原告於秀傳醫院所為治療即屬必要，所為支出57
    ,801元屬必要之醫療費用支出；被告請求傳喚中山附醫、臺
    中榮總醫師到庭作證再向臺中榮總函詢，即無必要。
　②被告就原告支出之證書費、雙人病房差價、病歷影印費、其
    他費之必要性爭執：經查原告支出之證書費、病歷影印費及
    光碟複製費（詳附表一所示），多因系爭事故而起，且為申
    請強制險理賠所需，有其提出之簽收單可佐（見本院卷一第
    411頁），自屬必要之費用；另雙人病房差價17,500元，經
    本院函詢中山醫院結果，當時係無健保病房而安排雙人房入
    住等情（見本院卷一第389頁），即非原告要求所致，應屬
    必要支出；至原告於中山醫院所支出之「其他」費用合計24
    0元（詳附表一編號4、8所示），因未記載明確用途，無法
    判斷是否為必要，此部分之請求自難准許。
　③被告對於原告所支出之其他醫藥費，並未爭執（包括中山附
    醫41,795元《42,035元-240元》、吉原診所4,700元、彰基3,8
    40元），且經原告提出收據為佐，此部分之請求自應准許，
    故原告支出之醫藥費於108,136元範圍內為有理由（即中山
    附醫41,795+吉原診所4,700+彰基3,840+秀傳醫院57,801=10
    8,136），逾此部分之請求即難准許。
　⒉增加生活必要支出：
　　原告主張其因系爭傷害支出輔具費用5,395元、日常生活費
    用25萬元及交通費32,795元等語，固提出發票為佐，惟為被
    告爭執。經查，原告因系爭傷害有需調整型真空夾板助行及
    使用拉力帶、平衡盤復健必要，有秀傳醫院診斷證明書可佐
    （見本院卷一第197頁），原告因而支出上開復健用品費用5
    ,395元，亦有發票及交易明細有佐（見本院卷一第201頁）
    ，此部分自應准許；原告另主張生活費用25萬元部分，雖據
    其提出發票為佐（見本院卷一第251-265頁），惟觀之上開
    發票記載，部分無支出項目，部分為水果、零食、生鮮食品
    ，屬一般日常生活用品，亦無診斷證明書醫囑證明係治療所
    需，難認係系爭事故所增加之醫療需要，無法准許；原告主
    張之交通費部分，因其自陳是自行前往，未搭乘計程車，自
    難依計程車車資計算，且所提加油費用難認專為就診而支出
    ，故本院認僅停車費用之支出1,240元（詳如附表二所示）
    為必要，從而此部分之支出於6,635元範圍內為有理由（即5
    ,395+1,240=6,635），逾此部分之請求即難准許。
　⒊看護費：
　　原告主張其因系爭傷害有需人看護必要，業據提出診斷證明
    書為據（見附民卷第29、31頁、本院卷一第285、407頁），
    本院審酌原告受傷部位在足部、傷勢嚴重、術後需用輔具，
    暨於秀傳醫院住院3日等情節，認原告主張看護日數為63日
    （即中山醫院手術後2個月加上秀傳醫院住院3日），確有他
    人照顧必要，並以看護費以每日2,000元為合理，從而原告
    主張此部分費用126,000元為可採（2,000×63=126,000元）
    ，應予准許。被告雖以中山醫院曾開立休養12個月之診斷證
    明書，嗣修正為宜休養1個月，應有查明必要，然此部分既
    經中山醫院函覆109年5月7日之診斷證明書係誤繕，應更正
    為2個月，即無再為調查必要。
　⒋工作收入損失：
　　原告主張其於系爭事故前為印刷公司業務人員，每月收入27
    ,127元，因系爭傷害受有12個月（108年8月1日至109年7月3
    1日）之工作收入損失，共計325,524元等語。經查，原告原
    任職於大有企業有限公司，從事貨品運送，每月薪資28,000
    元，有其提出之在職證明書可佐（見本院卷一第189頁），
    其因系爭事故而於108年8月1日急診就醫，至同年月8日出院
    ，住院8日，術後需休養2個月且需他人照顧之情，有中山醫
    院診斷證明書可佐（見附民卷第29、31頁），是上開期間合
    計68日（60+8=68），原告明顯無法工作。嗣原告於109年6
    月1日前往秀傳醫院接受右腳第四趾融合內固定等手術，至
    同年月4日出院，共計3日，2個月內（即109年8月4日為止）
    不宜負重工作及劇烈活動，固有上開醫院診斷證明書可佐（
    見本院卷一第407頁），惟依上開在職證明書記載，原告係
    自108年8月1日起至同年12月31日留職停薪，其後雖無任職
    資料，然不宜負重工作是否即等同無法工作，難以證明，故
    而其無法工作之日數，應以中山醫院診斷證明書記載之68日
    ，加上秀傳醫院住院之3日，合計71日為有據，並以原告自
    承每月27,127元之所得為計算依據，從而，其工作收入損失
    為64,201元（計算式：27,127×71/30=64,201，小數以下四
    捨五入)，原告於此範圍內之請求為有理由，逾此部分之請
    求即難准許。
　⒌勞動能力減損：
　  原告主張其因系爭事故受系爭傷害，請求42年之勞動能力減
    損1,704,538元等語。經查，依據臺中榮總鑑定書結果，原
    告所受傷害符合勞保失能標準失能等級13，依減少勞動力比
    率表換算為23.07%勞動力（見本院卷一第333-335、339-341
    頁），又原告為84年9月10日出生，依勞動基準法第54條第1
    項第1款規定65歲為強制退休之年齡，原告計可工作至149年
    9月9日止，扣除其得請求之工作收入損失期間71日，則計算
    其減少勞動能力損失之期間，應自108年10月11日起至149年
    9月9日止，共計40年10月28日，以原告每月薪資所得27,127
    元計算，每年減少勞動能力75,098元（計算式：27,127×12
    月×23.07％＝75,098，小數以下四捨五入），原告尚可工作40
    年10月28日，採霍夫曼計算法計算結果，此部分因係「將來
    給付之訴」，依霍夫曼式計算法扣除中間利息（首期給付不
    扣除中間利息）核計其金額為1,698,163元【計算方式為：7
    5,098×22.00000000+(75,098×0.00000000)×(22.00000000-0
    0.00000000)=1,698,163.000000000。其中22.00000000為年
    別單利5%第40年霍夫曼累計係數，22.00000000為年別單利5
    %第41年霍夫曼累計係數，0.00000000為未滿一年部分折算
    年數之比例(10/12+28/365=0.00000000)。採四捨五入】。
    故原告主張勞動能力減損之金額為1,698,163元，逾此範圍
    部分，不應准許。
　⒍精神慰撫金：
　　按慰藉金之賠償須以人格權遭遇侵害，使精神上受有痛苦為
    必要，其核給之標準固與財產上損害之計算不同，然非不可
    斟酌雙方身分資力與加害程度，及其他各種情形核定相當之
    數額（最高法院51年台上字第223號裁判意旨參照）。本院
    審酌原告因本件侵權行為受有右足第二趾創傷性截肢、第三
    至第五趾開放性趾骨骨折等傷害，多次接受手術，且術後尚
    需他人照顧及使用輔具、復健，精神自受有相當之痛苦，而
    得請求被告賠償其精神上之損害。茲審酌兩造之身分、地位
    、經濟能力、系爭事故發生之原因，與原告所受傷害因而帶
    來之生活不便及身心痛苦之程度，暨本院依職權調取兩造之
    稅務電子閘門財產所得調件明細表（因屬個人隱私，僅予參
    酌，爰不予揭露）等一切情狀，認原告請求精神慰撫金，應
    以50萬元為適當，逾此範圍部分為無理由。
　⒎財物損害：
　　按物被毀損時，被害人除得依民法第196條請求賠償外，並
    不排除民法第213條至第215條之適用。查原告主張因系爭事
    故致其眼鏡遺失，重新配眼鏡支出費用6,000元，業已提出
    檢查紀錄、發票為證（見本院卷一第195頁、附民卷第31頁
    ），依配鏡發票日期與系爭事故日期相近，衡諸常情，應可
    推知原告主張係因系爭事故而發生之費用，自具因果關係，
    且眼鏡因視力變化而定其更換之必要，應無折舊之適用，是
    原告請求重新配眼鏡費用6,000元，自可准許。
  ⒏據上，原告因系爭事故所致損害之金額合計2,509,135元（計
    算式：醫療費用108,136元＋生活必要費用6,635元+看護費用
    126,000元＋工作收入損失64,201元＋勞動能力減損1,698,163
    元+精神慰撫金500,000元＋眼鏡損害6,000元=2,509,135元）
    。
㈣、按損害之發生或擴大，被害人與有過失者，法院得減輕賠償
    金額，或免除之，民法第217條第1項定有明文。此項規定之
    旨趣在於謀求加害人與被害人間之公平，在裁判上應由法院
    以職權減輕或免除之（最高法院85年台上字第1756號裁判意
    旨參照）。本件被告就系爭事故之發生固有過失，惟原告倘
    於系爭交岔路口依閃光黃燈號誌指示減速並注意車前狀況，
    小心通過，且依當時並無不能注意到支線道有被告車輛駛來
    情形，原告疏於注意即貿然通過，因而肇生系爭事故，堪認
    原告就本件車禍之發生，自亦與有過失。本院審酌雙方過失
    情節及相關事證，認本件車禍之責任歸屬，被告之過失程度
    應為60%，原告之過失程度為40%為適當，則本院自得以原告
    過失程度之比例，減輕被告應負之賠償責任。從而，依前述
    原告所受損害數額，減輕被告賠償責任後，被告應賠償原告
    1,505,481元（計算式：2,509,135×60％=1,505,481）。被告
    雖以被告有超速行為，請求調閱行車軌跡及聲請學術鑑定以
    釐清肇事責任，惟依路口監視器翻拍照片以觀（見108年度
    偵字第29258號卷第19-22頁），系爭自小客車、系爭機車在
    路中央碰撞後，系爭自小客車仍往前行駛至前方斑馬線後始
    停止，即知被告未停等禮讓原告先行，其違反道路交通標誌
    標線號誌設置規則第211條第1項規定已甚明顯，被告上開聲
    請自無必要，附此敘明。
㈤、按保險人依本法規定所為之保險給付，視為被保險人損害賠
    償金額之一部分，被保險人受賠償請求時，得扣除之，強制
    汽車責任保險法第32條定有明文。該條規定係因保險人之給
    付乃由於被保險人支付保險費所生，性質上屬於被保險人賠
    償責任之承擔或轉嫁，自應視為加害人或被保險人損害賠償
    金額之一部分，為避免受害人雙重受償，其等於受賠償請求
    時，自得扣除之。查原告因系爭事故業已受領強制保險賠償
    金146,723元之事實，為兩造所不爭執，依上規定，該強制
    汽車責任保險給付，於被告受賠償請求時，得扣除之，經扣
    除後，原告得向被告請求之金額為1,358,758元（計算式：1
    ,505,481-146,723=1,358,758）部分，為有理由，應予准許
    ，逾此部分，即屬無據，應予駁回。
㈥、末按給付無確定期限者，債務人於債權人得請求給付時，經
    其催告而未為給付，自受催告時起，負遲延責任；其經債權
    人起訴而送達訴狀者，與催告有同一之效力；遲延之債務，
    以支付金錢為標的者，債權人得請求依法定利率計算之遲延
    利息；應付利息之債務，其利率未經約定，亦無法律可據者
    ，週年利率為5％，民法第229條第2項、第233條第1項、第20
    3條分別定有明文。本件原告對被告之損害賠償債權，核屬
    無確定期限之給付，揆諸前述法條規定，原告自得請求被告
    給付自民事起訴狀送達翌日即之109年2月19日（見本院卷一
    第135頁、附民卷第97頁）起算之法定遲延利息。
五、綜上所述，原告依侵權行為法律關係，請求被告賠償1,358,
    758元及自109年2月19日起至清償日止，按週年利率5%計算
    之利息，為有理由，應予准許；原告逾此部分之請求，為無
    理由，應予駁回。
六、本件原告勝訴部分，係就民事訴訟法第427條第1項訴訟適用
    簡易程序所為被告部分敗訴之判決，依同法第389條第1項第
    3款規定，應依職權就原告勝訴部分宣告假執行。被告陳明
    願供擔保免為假執行，爰酌定相當擔保金額准許之。至原告
    敗訴部分，其假執行之聲請失所附麗，應併予駁回之。
七、本件事證已臻明確，兩造其餘攻擊與防禦方法及未經援用之
    證據，經本院斟酌後，認為均不足以影響本判決之結果，不
    再一一論述，附此敘明。
八、據上論結，本件原告之訴為一部有理由，一部無理由，依民
    事訴訟法第79條，判決如主文。
中　　華　　民　　國　　110 　年　　11　　月　　10　　日
                  民事第五庭  法  官  李蓓
以上正本係照原本製作。　　　　　　　　　
如對本判決上訴，須於判決送達後20日內向本院提出上訴狀。如
委任律師提起上訴者，應一併繳納上訴審裁判費。
中　　華　　民　　國　　110 　年　　11　　月　　11　　日
                              書記官  陳采瑜
附表一：
編號 醫療院所 看診日期 單據項目 費用 頁碼 1 中山附醫 108.8.1 急診室-證書費 300 附民43 2  108.8.14 整形外科-病歷影印費 200 附民43 3  108.9.26 整形外科-證書費 300 附民47 4  108.10.21 整形外科-其他 150 附民51 5  108.11.4 整形外科-病歷影印費 200 附民53 6  108.11.4 不分科-光碟複製費 400 附民35 7  108.11.25 整形外科-證書費 700 附民37 8  109.5.7 整形外科-其他 90 卷一193 9  109.5.7 整形外科-證書費 300 卷一193 10 秀傳醫院 109.5.25- 109.6.15 證明書費 200 卷一199 11  109.8.31- 109.11.2 證明書費 280 卷一409 共計3,120元      

附表二：
編號 日期 單據項目 費用 頁碼(卷一) 1 108.8.1 停車費中山醫 105 235 2 108.10.7 停車費嘟嘟房 80 237 3 108.10.28 停車費 40 235 4 108.11.13 停車費永明 45 239 5 108.11.20 停車費嘟嘟房 40 239 6 108.11.27 停車費永明 30 237 7 108.12.18 停車費永明 30 237 8 108.12.18 停車費永明 60 239 9 109.1.5 停車費嘟嘟房 80 235 10 109.1.14 停車費嘟嘟房 80 237 11 109.1.15 停車費台灣聯通 50 245 12 109.1.17 停車費嘟嘟房 50 237 13 109.1.23 停車費可樂 75 233 14 109.1.23 停車費可樂 60 235 15 109.1.23 停車費嘟嘟房 50 235 16 109.2.26 停車費永明 30 237 17 109.5.7 停車費日月亭 20 235 18 109.6.2 停車費城市車旅 120 233 19 109.6.4 停車費秀和 30 233 20 109.6.8 停車費秀和 45 233 21 109.6.15 停車費秀和 90 233 22 109.6.29 停車費秀和 30 233 共計1,240元